臺灣高等法院刑事判決
109年度上訴字第2347號
上  訴  人  
即  被  告  余奕皇



選任辯護人  楊一帆律師
上列上訴人因違反毒品危害防制條例案件，不服臺灣桃園地方法
院108年度訴字第1085號，中華民國109年2月14日第一審判決（
起訴案號：臺灣桃園地方檢察署108年度偵字第22322號），提起
上訴，本院判決如下：
    主  文
原判決關於甲○○所犯如附表一編號8所示之罪刑部分撤銷。
甲○○共同犯販賣第三級毒品罪，處有期徒刑叄年柒月。
其餘上訴駁回。 
撤銷改判部分所處之刑及上訴駁回部分所處之刑，應執行有期徒
刑肆年叄月。
    事  實
一、甲○○明知愷他命係毒品危害防制條例第二條第二項第三款 
    之所列管之第三級毒品，未經許可不得販賣。為牟取不法利
    益，竟自民國（下同）108年6月17日起加入不詳姓名綽號「
    經典」（下稱經典）為首而包含姓名不詳綽號「鄭新隆」（
    於FACETIME暱稱牛魔王」以及綽號「阿耀」之鄒季青（檢察
    官另案偵辦中）（前述不詳姓名之人不能證明未滿18歲）等
    成員之持續性、牟利性，對外名為「楊梅經典茶行」之結構
    性販毒組織（下稱楊梅經典茶行），並基於參與販賣第三級
    毒品以營利之犯罪組織以販賣毒品牟利之犯意聯絡，自108
    年6月17日起擔任「楊梅經典茶行」之掌機，與前述不詳姓
    名之人及鄒季青共同於附表一所示時間販賣第三級毒品愷他
    命計十四次。渠等販賣愷他命之方式係由甲○○以其所持用之
    門號0000-000-000號（金色iphone，序號000000000000000
    ）行動電話持續傳送內容為「『楊梅經典』經典嚴選茶葉濃醇
    香普洱茶0.8公斤1000高山茶107公斤2000最好的效率，最優
    的品質，帥哥美女多多來電洽0000000000」等文之簡訊予附
    表一所示之人，以此招攬各該附表一所示之人撥打前述販毒
    專線向「楊梅經典茶行」購買愷他命，並負責接聽有意購買
    愷他命之人所撥打之前開專線電話並轉知綽號「經典」之人
    ，再由綽號「鄭新隆」之人負責連繫送毒之鄒季青利用甲○○
    持用之車牌號碼000-0000號TOYOTA CAMRY自用小客車前往附
    表一之地點交易愷他命；如遇有「楊梅經典茶行」人手不足
    送毒時則由甲○○自行駕駛上開小客車或216-LBY機車前往交
    易，而共同於附表一編號1至14所示之時地，將重量不詳之
    愷他命一包各以新台幣（下同）1000或2000元之價格販賣給
    附表一編號所示之人，並收取如附表一所示之代價。甲○○每
    接聽購毒者來電一通（兼司機不另計酬）即可向經典領取20
    0元報酬，甲○○因共同於附表一之時地販賣愷他命14次，計
    取得2800元（每次200元）之犯罪所得。嗣於108年8月7日14
    時54分經警於桃園市○○區○○街000巷00號15樓持搜索票扣得
    甲○○所有如附表二、三所示之物。
二、案經桃園市政府警察局楊梅分局報請台灣桃園地方檢察署檢
    察官偵查起訴。 
    理  由
甲、證據能力說明：檢察官、上訴人即被告甲○○（下稱被告）及
    辯護人對於本判決所引證據或同意或不爭執其證據能力，本
    院審酌各該證據作成之情形，認以之作為證據並無不適當，
    依刑事訴訟法第159條之5之規定，均有證據能力。
乙、實體部分：
一、訊據被告於偵查及審判中均坦承於前述時地參與「楊梅經典
    茶行」販毒組織而持前述專線電話聯絡販毒事宜並共同於附
    表一所示時地販賣愷他命予附表一所示之購毒者，取得各20
    0元報酬等情不諱（見108年度聲羈字第512號卷第25至28頁
    、偵卷第90至第96頁、原審卷第39至40頁、第85至86頁、第
    256至259頁）；核與證人即購毒者郭紹渝於偵訊之證述（見
    他卷第231至第235頁）、證人即購毒者謝運金於偵訊之證述
    （見他卷三第277至281頁）、證人即購毒者劉家明於偵訊之
    證述內容相符（見他卷第409頁至第413頁），且有0000-000
    -000號行動電話申登人電話（見他字卷第89至91頁）、調取
    通聯紀錄聲請書（見同上卷第97頁）、通聯紀錄（見同上卷
    第99至122頁）、郭紹渝、謝運金、被告指認販毒集團車輛
    指認表、蒐證照片（見同上卷第211、257、217至219、263
    至265、267、268頁、偵字卷第41頁、）、搜索票、搜索扣
    押筆錄、扣押物品目錄表、扣押物品收據（見偵字第57至65
    頁）以及如附表一編號1至14各編號「證據」欄所示之各該
    相關譯文或蒐證照片附卷及附表二之物扣案可稽，足徵上開
    被告前揭具任意性之自白核與事實相符，而堪予採信。
二、被告自承其經介紹加入販毒集團，每接聽一通販毒電話即得
    取得200元之報酬（見原審卷第256、257頁），則本件被告
    販賣愷他命行為時主觀上應具營利意圖無訛。次查被告經人
    介紹而加入「楊梅經典茶行」而成為該組織之「掌機」，持
    續傳送簡訊對外招攬他人購毒，該集團以「經典」為首，指
    揮參與「楊梅經典茶行」之被告、「鄭新隆」（牛魔王）以
    及鄒季青（阿耀）三人各司其職而分工完成販賣愷他命之犯
    罪行為，業經被告自承在卷（見原審卷第256至257頁），從
    被告自承其係鄒季青招攬加入（見同上卷第257頁）、對於
    其他組織成員究各司何職及各領取多少報酬均不清楚（見同
    上卷第258頁），亦不認識購毒者郭紹渝等人（見聲羈卷第2
    7頁），再佐以被告於短時間內以人頭卡密集持續發送內容
    一致之販毒簡訊，有0000000000號通聯調閱查詢單（見他字
    卷第99至122頁）及附表一證據欄所示譯文及梁宸維之手機
    簡訊翻拍照片在卷可憑（見他字卷第61頁）附卷可憑，復佐
    以被告取得之報酬固定，屬較低階且易被掌握行蹤之掌機人
    員，以及其加入犯罪組織卻無法掌握販毒之全貌等情以觀，
    堪認被告係參與販賣毒品組織而共同以分工方式持續牟利，
    並非單純數人臨時起意之販賣愷他命。
三、論罪科刑（含新舊法比較、所犯法條、共犯、罪數及刑之加
    重減輕）：
  ㈠新舊法比較說明：被告行為後毒品危害防制條例第4、11條於
    109年1月15日修正公布，並自公布後六個月施行，其中毒品
    危害防制條例第4條第3項之併科罰金刑，從原規定之700萬
    元提高至1千萬元以下；同條例第11條第5項從原定「持有第
    三級毒品純質淨重二十公克以上者處三年以下有期徒刑，得
    併科新台幣30萬元以下罰金」，經修正為「持有第三級毒品
    純質淨重五公克以上者，處二年以下有期徒刑，得併科新台
    幣二十萬元以下罰金」。被告販賣愷他命部分，修正後之法
    律並未較有利於被告，依法應論以行為時之毒品危害防制條
    例；就被告販賣持有第三級毒品（數量詳如附表二編號1）
    部分因數量未達修正前所定之純質淨重二十公克，被告行為
    時並未處罰該單純持有之行為，先予敘明。
  ㈡所犯法條：愷他命屬毒品危害防制條例第2條第2項第3款所定
    之第三級毒品，不得非法販賣，核被告就附表一各編號所示
    部分所為，均係犯109年1月15日修正前毒品危害防制條例第
    4條第3項之販賣第三級毒品罪，其中附表一編號8所示之罪
    另犯組織犯罪條例第3條第1項本文後段之參與犯罪組織罪。
    雖檢察官並未援引組織犯罪條例第3條起訴被告，惟檢察官
    於起訴書業已載明「被告共組楊梅經典茶行集團販賣愷他命
    」（見起訴書第1頁），且本案所論處之販賣毒品罪既屬最
    重本刑逾五年之組織持續性、牟利性之犯罪行為，所犯販賣
    第三級毒品罪與參與組織犯罪之行為即具有行為局部同一之
    一行為觸犯數罪名之想像競合犯之裁判上一罪關係，屬業經
    起訴之犯罪，本院得於告知前述罪名後併予審判。
  ㈢共犯：被告、鄒季青以及真實姓名年籍不詳而綽號分別為「
    鄭新隆」、「經典」之人（均不能證明未滿18歲）就附表一
    各編號所示販賣第三級毒品犯行，均有犯意聯絡及行為分擔
    ，均為共同正犯。除前述共犯「經典」係組織犯罪之主持外
    ，被告與「鄭新隆」、鄒季青就參與組織犯行，有犯意聯絡
    與行為分擔。
  ㈣罪數說明：被告上揭所犯販賣第三級毒品罪，併與意圖販賣
    而持有第三級毒品罪為法條競合，不再論以意圖販賣而持有
    第三級毒品罪。被告上開所犯14次販賣第三級毒品罪犯行，
    犯意各別，行為互殊，應分論併罰。被告所犯組織犯罪條例
    第3條第1項後段之參與犯罪組織罪（且依同法第8條第1項後
    段之規定，被告於偵審中均自白應減輕其刑），與附表一編
    號8犯行係一行為觸犯數罪名之想像競合犯，應依刑法第55
    條之規定從一重論以毒品危害防制條例第四條第三項之販賣
    第三級毒品罪。為免重複評價，附表一編號1至7及9至14販
    賣第三級毒品犯行不再另論以組織犯罪條例第3條第1項後段
    之罪，併此敘明。
  ㈤毒品危害防制條例第17條第2項之適用；同條例第17條第1項
    以及刑法第59條之不適用：
  ⒈修正前毒品危害防制條例第17條第2項規定「犯第4條至第8 
    條之罪於偵查及審判中均自白者，減輕其刑」，旨在鼓勵毒
    犯自白認罪，以開啟其自新之路，故毒販在偵查及審判中之
    歷次陳述，各有一次以上之自白者，不論其之自白，係出於
    自動或被動、簡單或詳細，並其自白後有無翻異，即應依法
    減輕其刑，查被告於偵查及本院審理時，均就所涉各次販賣
    第三級毒品犯行自白無訛，已如前述，是被告所犯各罪，均
    依修正前毒品危害防制條例第17條第2項之規定，減輕其刑
    。
  ⒉再按犯毒品危害防制條例第4條至第8條、第10條或第11條之
    罪，供出毒品來源，因而查獲其他正犯或共犯者，減輕或免
    除其刑，同條例第17條第1項定有明文。被告及其辯護人雖
    均請求依毒品危害防制條例第17條第1項之規定減輕其刑，
    惟經原審函詢桃園市政府警察局楊梅分局及臺灣桃園地方檢
    察署，有無因被告供出毒品來源因而查獲其他共犯或正犯之
    情形乙節，分別經桃園市政府警察局楊梅分局函覆略以：被
    告所供述之「帝寶菸酒行」販毒集團，業於108 年1 月間接
    獲檢舉，嗣於108 年7 月23日針對該販毒集團實施搜索、拘
    提，故上開販毒集團並非因被告知供述而查獲等語；經臺灣
    桃園地方檢察署函覆略以：本案並未因被告供述而查獲其他
    正犯等語，此有桃園市政府警察局楊梅分局109 年1 月14日
    楊警分刑字第1090000750號函暨職務報告、臺灣桃園地方檢
    察署109 年1 月6 日桃檢東萬108 偵22322 字第1099001229
    號函在卷可稽（見原審卷第133、191至211頁），則依前揭
    說明，被告無毒品危害防制條例第17條第1項減刑規定之適
    用。
  ⒊按刑法第59條規定犯罪之情狀可憫恕者，得酌量減輕其刑，
    其所謂「犯罪之情狀」，與刑法第57條規定科刑時應審酌之
    一切情狀，並非有截然不同之領域，於裁判上酌減其刑時，
    應就犯罪一切情狀（包括第57條所列舉事項），予以全盤考
    量，審酌其犯罪有無可憫恕之事由，即有無特殊之原因與環
    境，在客觀上足以引起一般同情，以及宣告法定最低度刑，
    是否猶嫌過重等等，資為判斷依據。查被告參與本案販毒集
    團，聽從綽號為「經典」之成年人指示聯繫、前往進行毒品
    交易，查獲件數達14件之多，已助長毒害擴散，涉案程度難
    謂輕微，且被告已依毒品危害防制條例第17條第2項規定減
    刑，客觀上難認有何情輕法重，自無適用刑法第59條規定酌
    量遞減其刑之餘地，被告及其辯護人請求依刑法第59條減輕
    其刑，即屬無據。
  ㈥組織犯罪條例第3條第3項於本案不予適用之說明：
　　本案係以一行為而觸犯組織犯罪防制條例第3條第1項後段之
    參與犯罪組織罪，依刑法第55條想像競合犯關係從一較重之
    販賣第三級毒品罪之刑處斷。其中輕罪即參與犯罪組織罪所
    適用之組織犯罪防制條例第3條第3項關於刑前強制工作規定
    ，並未被重罪即販賣第三級毒品罪之主刑所吸收，於依上開
    重罪之刑處斷時，上述輕罪關於刑前強制工作之規定仍應一
    併適用。惟組織犯罪防制條例第3條第3項所規定之強制工作
    ，性質上原係對於有犯罪習慣，或因遊蕩、懶惰成習而犯罪
    者，所為之處置，該條例經二次修正後，對於犯罪組織之定
    義，既已排除常習性要件；且於同條例第3條第1項後段但書
    規定參與情節輕微者，得減輕或免除其刑，係因加入犯罪組
    織成為該組織之成員，不問有無參加組織活動，犯罪即屬成
    立，為避免有情輕法重之情形，而增設該項但書規定，以求
    罪刑均衡。惟同條第3項仍規定「犯第一項之罪者，應於刑
    之執行前，令入勞動場所，強制工作，其期間為三年」，未
    依個案情節，審酌行為人之主觀惡性及再犯之危險性，以區
    分行為人是否有令入勞動場所強制工作之必要；況且被告想
    像競合犯上述輕、重等罪，其中重罪即販賣第三級毒品罪部
    分，並未規定應宣告強制工作，反而輕罪即參與犯罪組織罪
    部分，規定應一律宣告強制工作，與憲法第23條比例原則未
    盡相符。因此，法院就被告整體一行為而為科刑時，為調和
    上開各罪之法律效果，使法律整體適用結果符合法規範意旨
    及價值體系間和諧，以減少法規範間衝突與矛盾，應依合憲
    性解釋原則，為目的性限縮，在適用該條例第3條第3項刑前
    強制工作規定前，應審酌個案具體情節，及被告主觀惡性與
    犯罪習性等各項相關因素，在被告有預防矯治其社會危險性
    之必要，且符合比例原則情況下，依組織犯罪防制條例第3 
    條第3項規定，對被告宣付刑前強制工作，始符合該規定之
    立法本旨（最高法院108年度台上大字第2306號裁定參照）
    。查被告有正當工作，有員工職務證明書在卷可憑（見本院
    卷第157頁），其加入犯罪組織之時間甚短，職司接聽電話
    及跑腿等性質之工作，所得不多，尚難認其習於犯罪而有反
    社會的危險性，認刑之執行已足矯治其行為，如依組織犯罪
    防制條例第3條第3項規定諭知其刑前強制工作容有過苛而不
    符比例原則，故不予諭知刑前強制工作，併此敘明。
四、撤銷改判部分（即附表一編號8之論罪科刑部分）：原判決
    就被告附表一編號8犯行認罪證明確而予論罪科刑，固非無
    見，惟原判決既於事實欄認定被告參與販毒集團而擔任總機
    人員（見原判決第1頁），惟漏未併論以組織犯罪條例第3條
    第1項後段之參與犯罪組織罪，容有違誤。被告上訴指摘原
    判決量刑失之過重固無理由，惟原判決既有上開可議之處即
    屬無可維持而應撤銷改判，且此部分原審適用法條不當，依
    刑事訴訟法第370條第1項但書之規定得諭知較重於原審之刑
    度。爰審酌被告高中畢業智識程度、從事修車技工、家庭經
    濟狀況勉（見偵字卷第11頁、本院卷第197頁），正值青壯
    ，不思以正當手段取得財物，明知毒品戕害人之身心健康甚
    鉅，無視毒品對國家、社會之危害，參與販毒組織共同販賣
    愷他命牟利，職司總機人員並兼送毒司機，危害購毒者之健
    康並造成社會不良風氣，本件販賣毒品之所得僅200元，販
    賣愷他命之代價為1000元，以及犯後已坦承犯行之態度等一
    切情狀，量處如主文第二項所示之刑。
五、上訴駁回部分（即附表一編號8之沒收及附表一編號1至7及9
    至14論罪科刑及沒收部分）：原判決就被告附表一編號1至7
    及9至14之販賣第三級毒品犯行部分均認罪證明確，援引毒
    品危害防制條例第4 條第3項、第17條第2項、第19條第1項
    ，刑法第11條、第28條、第38條第1項、第4項、第38條之1
    第1項前段、第40條之2第1項之規定，並審酌被告正值壯年
    ，不思奮發向上，以正當手段得財，明知毒品戕害人之身心
    健康甚鉅，且有危害社會秩序之虞，竟無視毒品之危害性及
    國家嚴刑竣法，恣意加入本案販毒集團，以共同販賣第三級
    毒品愷他命以營利，自甘聽從集團內其餘成員之指示及利用
    ，擔任總機人員及送毒司機，共同散播毒害，危害國民健康
    及社會風氣，影響社會治安，實屬不該，自應予非難；惟考
    量其犯後能坦白認罪，犯後態度尚佳，參酌其涉案程度、所
    販賣毒品之數量、次數、約定對價、所得金額等一切情狀，
    量處如附表一編號1至7及9至14所示之刑，且就附表二之物
    併予沒收（原判決未就各次犯罪分別諭知沒收，於法尚無不
    合，然為避免數罪有部分上訴、部分確定而就應執行之範圍
    產生爭議，本院另於附表二以註解方式說明補充），就附表
    二編號4之物另諭知於全部或一部不能沒收或不宜執行沒收
    時追徵之。另說明附表三之物不予沒收之理由，認事用法均
    無違誤（就交通工具不予沒收部分另詳本判決理由欄第六項
    ），量刑亦屬妥適。被告上訴指摘原審未適用刑法第59條之
    規定減輕其刑，有量刑過重情形，惟查被告所為客觀上並無
    足以引起一般同情之情堪憫恕之情況，已如前述，且原審已
    依刑法第57條量刑審酌事項量處法定最低度刑，自無量刑過
    重可言，被告此部分之上訴為無理由。
六、扣案之交通工具不予沒收之說明：本案並無證據證明扣案之
    交通工具係專供販賣毒品之工具，亦無證據證明前述交通工
    具屬被告所有之物，依法不得對前述交通工具諭知沒收，原
    判決就此部分未對扣案交通工具為沒收之諭知，並無違誤，
    檢察官聲請依毒品危害防制條例第19條之規定諭知沒收交通
    工具（見起訴書第6頁、本院卷第199、200頁論告書），於
    法不合，併此敘明。
七、本院就前述撤銷改判部分及上訴駁回部分所處之刑，審酌各
    該犯罪非難重複性、各行為彼此間之偶發性、各行為所侵害
    法益之專屬性或同一性綜合判斷，暨斟酌被告犯罪行為之不
    法與罪責程度、對其施以矯正之必要性，依刑法第51條第5
    款酌定被告之應執行刑如主文第四項所示。
據上論斷，依刑事訴訟法第368條、369條第1項前段、第364條、
299條第1項前段，判決如主文。　　
本案經檢察官柯怡如到庭執行職務。 　　
中　　華　　民　　國　　109 　年　　10　　月　　29　　日
                  刑事第十二庭  審判長法  官  陳如玲 
                                      法  官  郭惠玲
                                      法  官  蔡如惠
以上正本證明與原本無異。　　　　　　　　　　　　　　　　
本院於109年10月29日製作之判決正本，因與原本不符，應予廢
棄。依法重新製作相符之判決正本，重為送達。上訴期間應於本
判決送達後重新起算。
如不服本判決，應於收受送達後20日內向本院提出上訴書狀，其
未敘述上訴之理由者並得於提起上訴後20日內向本院補提理由書
（均需按他造當事人之人數附繕本）「切勿逕送上級法院」。
　　　　　　　　　　　　　　　　　　　書記官　陳靜姿
中　　華　　民　　國　　109 　年　　11　　月　　13　　日
附錄：本案論罪科刑法條全文
修正前毒品危害防制條例第4條第3項
製造、運輸、販賣第三級毒品者，處7年以上有期徒刑，得併科
新臺幣700萬元以下罰金。
組織犯罪條例第3條第1項本文後段
發起、主持、操縱或指揮犯罪組織者，處3年以上10年以下有期
徒刑，得併科新臺幣1億元以下罰金。參與者，處6月以上5年以
下有期徒刑，但參與情節輕微者，得減輕或免除其刑。　　
　　　　　　　　　　　　　　　　　　　
附表一：
編號  販毒時間  販毒地點  販毒分工  購毒者  交易之毒品數量及金額 被告各次販毒實際所得  證據  罪名  主文（原判決主文關於沒收部分係：扣案之如附表二編號1至3、5所示之物均沒收，附表二編號4所示之物沒收，於全部或一部不能沒收或不宜執行沒收時追徵其價額，此部分本院均上訴駁回）   1 108 年6月20日上午1時41分許 桃園市○○區○○路0段000巷00弄000號附近 由甲○○接聽購毒電話，再由鄒季青 擔任送毒司機 郭紹渝 價格2,000元之愷他命 被告可分得200元 相關通聯譯文（見他卷第215，原判決誤載為97至198頁） 毒品危害防制條例第4條第3 項之販賣第三級毒品罪  上訴駁回（原判決主文：甲○○共同犯販賣第三級毒品罪，處有期徒刑參年陸月）  2 108 年6月21日上午10時6分許 桃園市楊梅區新成路與大平路口附近某遠傳門市 由甲○○接聽購毒電話，再由鄒季青擔任送毒司機 郭紹渝 價格2,000元之愷他命 被告可分得200元 相關通聯譯文（見他卷第215頁，原判決誤載為199頁） 毒品危害防制條例第4條第3 項之販賣第三級毒品罪  上訴駁回（原判決主文：甲○○共同犯販賣第三級毒品罪，處有期徒刑參年陸月）  3 108 年6月24日上午7 時4分許 桃園市○○區○○路0 段000 巷00弄000 號附近 由甲○○接聽購毒電話，再由鄒季青擔任送毒司機 郭紹渝 價格2,000元之愷他命 被告可分得200元 相關通聯譯文（見他卷第216頁，原判決誤載為201頁） 毒品危害防制條例第4條第3 項之販賣第三級毒品罪  上訴駁回（原判決主文：甲○○共同犯販賣第三級毒品罪，處有期徒刑參年陸月）  4 108 年6月24日上午10時3分許 桃園市楊梅區「老飯店」附近某統一超商  由甲○○接聽購毒電話，再由甲○○擔任送毒司機 謝運金 價格2,000元之愷他命 被告可分得200元 相關通聯譯文（見他卷第261頁，原判決誤載為247頁） 毒品危害防制條例第4條第3 項之販賣第三級毒品罪  上訴駁回（原判決主文：甲○○共同犯販賣第三級毒品罪，處有期徒刑參年陸月）  5 108 年6月24日下午5 時12分許 桃園市○○區○○○街000號附近某公園  由甲○○接聽購毒電話，再由甲○○擔任送毒司機 謝運金 價格2,000元之愷他命 被告可分得200元 相關通聯譯文（見他卷第261頁，原判決誤載為248至249頁） 毒品危害防制條例第4條第3 項之販賣第三級毒品罪  上訴駁回（原判決主文：甲○○共同犯販賣第三級毒品罪，處有期徒刑參年陸月）  6 108 年7月4 日上午7 時50分許 桃園市楊梅區「麗景花園」汽車旅館外  由甲○○接聽購毒電話，再由甲○○擔任送毒司機 謝運金 價格2,000元之愷他命 被告可分得200元 相關通聯譯文（見他卷第262頁，原判決誤載為250至251頁） 毒品危害防制條例第4條第3 項之販賣第三級毒品罪  上訴駁回（原判決主文:甲○○共同犯販賣第三級毒品罪，處有期徒刑參年陸月）  7 108 年6月19日上午10時55分許 桃園市「水美國小」門口 由甲○○接聽購毒電話，再由鄒季青擔任送毒司機 謝運金 價格2,000元之愷他命 被告可分得200元 員警蒐證照片（見他卷第263至265頁） 毒品危害防制條例第4條第3 項之販賣第三級毒品罪  上訴駁回（原判決主文:甲○○共同犯販賣第三級毒品罪，處有期徒刑參年陸月）  8 108 年6月17日下午3時28分許 桃園市○○區○○路0段000巷00弄00號門口  由甲○○接聽購毒電話，再由真實姓名年籍不詳之成年共犯擔任送毒司機 劉家明 價格1,000元之愷他命 被告可分得200元 相關通聯譯文（見他卷第403，原判決誤載為283頁） 毒品危害防制條例第4條第3 項之販賣第三級毒品罪 如本判決主文欄第一、二項 9 108 年6月17日晚間9 時22分許 桃園市○○區○○路0 段000 巷00弄00號門口 由甲○○接聽購毒電話，再由真實姓名年籍不詳之成年共犯擔任送毒司機 劉家明 價格1,000元之愷他命 被告可分得200元 相關通聯譯文（見他卷第403頁，原判決誤載為385頁） 毒品危害防制條例第4條第3 項之販賣第三級毒品罪 上訴駁回（原判決主文：甲○○共同犯販賣第三級毒品罪，處有期徒刑參年陸月）  10 108 年6月21日凌晨6 時6分許 桃園市○○區○○路0 段000 巷00弄00號門口 由甲○○接聽購毒電話，再由真實姓名年籍不詳之成年共犯擔任送毒司機 劉家明 價格1,000元之愷他命 被告可分得200元 相關通聯譯文（見他卷第403頁，原判決誤載為387頁） 毒品危害防制條例第4條第3 項之販賣第三級毒品罪 上訴駁回（原判決主文：甲○○共同犯販賣第三級毒品罪，處有期徒刑參年陸月）  11 108 年6月22日中午12時59分許 桃園市○○區○○路0 段000 巷00弄00號門口 由甲○○接聽購毒電話，再由真實姓名年籍不詳之成年共犯擔任送毒司機 劉家明 價格1,000元之愷他命 被告可分得200元 相關通聯譯文（見他卷第403頁，原判決誤載為388頁） 毒品危害防制條例第4條第3 項之販賣第三級毒品罪 上訴駁回（原判決主文：甲○○共同犯販賣第三級毒品罪，處有期徒刑參年陸月）  12 108 年6月23日晚間7 時33分許 桃園市○○區○○路0 段000 巷00弄00號門口 由甲○○接聽購毒電話，再由真實姓名年籍不詳之成年共犯擔任送毒司機 劉家明 價格1,000元之愷他命 被告可分得200元 相關通聯譯文（見他卷第404頁，原判決誤載為390頁） 毒品危害防制條例第4條第3 項之販賣第三級毒品罪 上訴駁回（ 甲○○共同犯販賣第三級毒品罪，處有期徒刑參年陸月） 13 108 年6月24日上午10時13分許 桃園市○○區○○路0 段000 巷00弄00號門口 由甲○○接聽購毒電話，再由真實姓名年籍不詳之成年共犯擔任送毒司機 劉家明 價格1,000元之愷他命 被告可分得200元 相關通聯譯文（見他卷第404頁，原判決誤載為392頁） 毒品危害防制條例第4條第3 項之販賣第三級毒品罪 上訴駁回（甲○○共同犯販賣第三級毒品罪，處有期徒刑參年陸月） 14 108 年7月4 日凌晨3 時22分許 桃園市○○區○○路0 段000 巷00弄00號門口 由甲○○接聽購毒電話，再由真實姓名年籍不詳之成年共犯擔任送毒司機 劉家明 價格1,000元之愷他命 被告可分得200元 相關通聯譯文（見他卷第404頁，原判決誤載為393頁） 毒品危害防制條例第4條第3 項之販賣第三級毒品罪 上訴駁回（甲○○共同犯販賣第三級毒品罪，處有期徒刑參年陸月） 

附表二：
編號 物品名稱 備註  1 扣案之被告所有之愷他命共計17袋（均含無法析離毒品之包裝袋1 只） 白色微黃結晶16袋。實稱毛重20.2970 公克（含32袋16標籤），淨重10.6210 公克，取樣0.0517公克，驗餘淨重10.5693 公克，檢出Ketamine成分。白色結晶粒1 袋。實稱毛重0.4700公克（含1袋2 標籤），淨重0.1210公克，取樣0.0235公克，驗餘淨重0.0975公克，檢出Ketamine成分。（交通部民用航空局航空醫務中心108 年09月23日航藥鑑字第0000000 號毒品鑑定書；見偵卷第187頁）  2 扣案之新臺幣2,800 元 被告本件各次販賣第三級毒品犯行之犯罪所得  3 扣案之被告所有之IPHONE 7之行動電話1支 被告所有，供其為本件各次販賣第三級毒品犯行所用之物   4  未扣案之門號0000000000 號SIM 卡1張 被告所有，供其為本件各次販賣第三級毒品犯行所用之物  5  扣案之夾鏈袋1 包、電子磅秤1台 被告所有，供其為本件各次販賣第三級毒品犯行所用之物 
註：附表二編號1部分，對附表一編號6（即最接近查獲日之犯罪
    行為）諭知沒收；附表二編號2部分，對附表一編號1至14
    各次均各諭知沒收200元；附表二編號3至5部分，對附表一 
     編號1至14各次均諭知沒收，其中附表二編號4之沒收部分
    ，
    均併諭知於全部或一部不能沒收或不宜執行沒收時追徵其
    價額。 

附表三：不予沒收之物
編號 物品名稱 備註  1 扣案之被告所有之IPHONE 8 行動電話1支（含行動電話門號0000000000號SIM 卡1 張） 與本案無關  2 毒品器具（K 盤）（含分裝用刮片1個）  與本案無關  3  現金新臺幣6,800元  與本案無關   4 扣案之車牌號碼000-0000號自用小客車  非專供販毒所用之物  5 扣案之車牌號碼000-000 號普通重型機車  與本案無關